【裁判字號】    92,訴,263
【裁判日期】    921231
【裁判案由】    毒品危害防制條例
【裁判全文】
臺灣苗栗地方法院刑事判決                          九十二年度訴字第二六三號
    公  訴  人  臺灣苗栗地方法院檢察署檢察官
    被      告  甲○○  男  二.
右列被告因毒品危害防制條例案件，經檢察官提起公訴（九十二年度毒偵字第五九二
號）及移送併案審理（九十二年度毒偵字第九四二號、第九四八號），本院依簡式審
判程序，判決如左：
    主  文
甲○○連續施用第一級毒品，累犯，處有期徒刑壹年肆月。
扣案之注射針筒陸支，均沒收。
    事  實
一、甲○○（原名邱木龍）前有多次違反麻醉藥品管理條例案件之犯罪紀錄，於民國
    八十六年間又因違反麻醉藥品管理條例案件，經法院判處有期徒刑五月確定，於
    八十八年七月十六日執行完畢。又前因先後二次施用毒品案件，分別經臺灣基隆
    地方法院、臺灣桃園地方法院裁定送觀察、勒戒後，皆認無繼續施用傾向，再由
    臺灣基隆地方法院檢察署、臺灣桃園地方法院檢察署檢察官，分別以八十七年度
    偵字第四三二七號、八十八年度偵字第六九九號為不起訴處分確定；復因三犯施
    用毒品案件，經依臺灣桃園地方法院裁定施以強制戒治，並於九十年十月四日期
    滿，刑事處罰部分，經臺灣桃園地方法院檢察署檢察官向臺灣桃園地方法院聲請
    簡易判決處刑，經該院於八十九年五月二十九日判處有期徒刑六月確定；繼又四
    犯施用第二級毒品安非他命案件，經臺灣苗栗地方法院檢察署檢察官提起公訴，
    嗣本院於九十年十二月十五日以八十九年度易字第一一六九號判處有期徒刑七月
    ，並於九十一年一月二十七日確定，另因施用第一級毒品海洛因案件，亦經本院
    於九十一年八月二十九日以九十一年度訴字第二九一號判處有期徒刑七月，並於
    九十一年九月二十一日確定。詎甲○○仍不知悔改，再基於施用第一級毒品海洛
    因之概括犯意，於九十二年七月十九日上午某時起至同年十月二十日下午七時許
    ，在其位於苗栗縣竹南鎮十五鄰五谷王十二號之住處等處，連續施用海洛因多次
    ，其間分別於九十二年七月二十日下午一時三十分許、同年月二十一日上午十一
    時四十分許、同年十月二十日下午九時許，先後三次在其上述住處為警查獲，並
    共計扣得其所有而供施用第一級毒品海洛之注射針筒六支（另扣有吸食器等物，
    該部分所涉施用第二級毒品罪嫌，由檢察官另案偵辦中），且均經警採其尿液送
    驗，結果均呈嗎啡陽性反應，始悉上情。
二、案經苗栗縣警察局通霄分局、竹南分局移送臺灣苗栗地方法院檢察署檢察官偵查
    起訴及移送併案審理。
    理  由
一、訊據被告甲○○對於右揭施用第一級毒品海洛因之事實自白不諱，且被告於九十
    二年七月二十日、同年月二十一日、同年十月二十日所採集之尿液送鑑結果，發
    現均確有嗎啡陽性反應，此有苗栗縣衛生局所出具之煙毒尿液檢驗成績書三紙在
    卷可憑，並有注射針筒六支扣案可證。次查被告前因先後二次施用毒品案件，分
    別經臺灣基隆地方法院、臺灣桃園地方法院裁定送觀察、勒戒後，皆認無繼續施
    用傾向，再由臺灣基隆地方法院檢察署、臺灣桃園地方法院檢察署檢察官，分別
    以八十七年度偵字第四三二七號、八十八年度偵字第六九九號為不起訴處分確定
    ；復因三犯施用毒品案件，經依臺灣桃園地方法院裁定施以強制戒治，並於九十
    年十月四日期滿，刑事處罰部分，經臺灣桃園地方法院檢察署檢察官向臺灣桃園
    地方法院聲請簡易判決處刑，經該院於八十九年五月二十九日判處有期徒刑六月
    確定；繼又四犯施用第二級毒品安非他命案件，經臺灣苗栗地方法院檢察署檢察
    官提起公訴，嗣本院於九十年十二月十五日以八十九年度易字第一一六九號判處
    有期徒刑七月確定，另因施用第一級毒品海洛因案件，亦經本院於九十一年八月
    二十九日以九十一年度訴字第二九一號判處有期徒刑七月確定在案，此有該不起
    訴處分書、刑事判決及臺灣苗栗地方法院檢察署刑案資料查註紀錄表、臺灣高等
    法院被告全國前案紀錄表等在卷可按，足徵被告之自白確與事實相符。本件事證
    明確，被告犯行堪予認定，應依法論科。
二、查海洛因為毒品危害防制條例第二條第二項第一款所定之第一級毒品。又犯毒品
    危害防制條例第十條之罪者，依同條例第二十條第一項規定，檢察官應先將被告
    始得由檢察官為不起訴處分，除此情形外，被告倘有繼續施用毒品行為，仍應依
    刑事訴訟程序追訴處罰，此觀同條例第二十條第三項規定不起訴處分後五年內再
    犯或三犯以上者，不適用同條第二項得由檢察官為不起訴處分之規定即明。查被
    告前因施用毒品案件，經二次送勒戒處所觀察、勒戒後，認無繼續施用毒品傾向
    ，已由臺灣苗栗地方法院檢察署檢察官為不起訴處分，並再二度因施用毒品案件
    ，經送強制戒治並經判刑確定後，再五犯本件施用第一級毒品海洛因，所為係違
    反毒品危害防制條例第十條第一項之施用第一級毒品罪。其施用毒品前後非法持
    有毒品之低度行為，應為施用之高度行為所吸收，不另論罪。被告先後多次施用
    第一級毒品之犯行，時間緊接，所犯罪名相同，顯係基於概括之犯意為之，為連
    續犯，爰依刑法第五十六條之規定以一罪論，並加重其刑。又被告曾因違反麻醉
    藥品管理條例案件，經法院判處有期徒刑五月確定，於八十八年七月十六日執行
    完畢，有臺灣高等法院被告全國前案紀錄表在卷可稽，其受有期徒刑執行完畢後
    ，五年以內再犯本件有期徒刑以上之罪，為累犯，應依刑法第四十七條規定遞加
    重其刑。爰審酌被告非法施用第一級毒品海洛因，對個人身心戕害甚鉅，且前已
    因施用毒品案件，經觀察、勒戒及強制戒治後，復經檢察官為不起訴處分及經法
    院判刑確定，又五犯本件施用毒品犯行，顯未因前所受之觀察、勒戒及強制戒治
    處分而決心改過，非以隔離方式恐無法收矯正之效，惟念其於本院審理時尚能坦
    承犯行及其本件施用毒品行為之情節暨公訴人之求刑等一切情狀，量處如主文所
    示之刑。本件公訴人雖僅就被告於九十二年七月二十日前採尿前九十六小時內之
    某時施用第一級毒品海洛因部分之行為提起公訴，至移送併辦部分固未據起訴，
    惟因其與上述起訴部分為連續犯，具有裁判上一罪之關係，已如前述，而為起訴
    效力所及，本院自得併予審理，附此敘明。
三、扣案之注射針筒六支係被告所有，且供犯罪所用之物乙節，業據被告陳明在卷，
   ，爰依刑法第三十八條第一項第二款規定併予宣告沒收。
據上論斷，應依刑事訴訟法第二百七十三條之一第一項、第二百九十九條第一項前段
，毒品危害防制條例第十條第一項，刑法第十一條、第五十六條、第四十七條、第三
十八條第一項第二款，判決如主文。
本案經檢察官張文傑到庭執行職務。
中      華      民      國    九十二    年     十二     月    三十一    日
                                    臺灣苗栗地方法院刑事第三庭
                                        法  官  林  燦  都
右正本證明與原本無異。
如不服本判決，應於送達後十日內向本院提出上訴狀（須附繕本），上訴於臺灣高等
法院臺中分院。
                                        書記官  陳  建  分
中      華      民      國    九十二    年     十二     月    三十一    日
附錄論罪科刑法條
毒品危害防制條例第十條第一項：
施用第一級毒品者，處六月以上五年以下有期徒刑。


司法院資訊處製作；財團法人民間司法改革基金會備份。
